臺灣板橋地方法院民事裁定　　　　　　 100年度小上字第76號
上　訴　人　林文舜
被　上訴人　鄭采鈺
上列當事人間請求侵權行為損害賠償事件，上訴人對於中華民國
100 年7 月22日本院三重簡易庭100 年度重小字第541 號第一審
判決提起上訴，本院裁定如下：
    主  文
上訴駁回。
第二審訴訟費用新臺幣壹仟伍佰元由上訴人負擔。
    理  由
一、上訴意旨略以：原審判決認定之內容與事實不符，事實上上
    訴人才是受害人，當時被上訴人雖亦有受傷，但其實是被上
    訴人與其女兒手持把針器先朝上訴人頭部攻擊，欲置上訴人
    於死。被上訴人之犯行，也經法院判刑在案。上訴人因頭部
    受傷，痛苦萬分、無法工作，故其實應由被上訴人賠償上訴
    人30萬元。被上訴人及其女兒每天都到上訴人住處叫囂辱罵
    ，上訴人實在難以忍受，此可傳鄰居及警察為證等語。
二、按對於小額程序第一審判決之上訴，非以其違背法令為理由
    ，不得為之，民事訴訟法第436 條之24第2 項定有明文；又
    前開上訴，其上訴狀內應記載上訴理由，並表明原判決所違
    背之法令及其具體內容，以及依訴訟資料可認為原判決有違
    背法令之具體事實，同法第436 條之25亦定有明文。是當事
    人以小額訴訟程序之第一審判決違背法令為理由提起上訴時
    ，就原判決如何不適用法規或適用法規不當，其上訴狀或理
    由書應有具體之指摘，並揭示該法規之條項或其內容，若係
    成文法以外之法則，應揭示該法則之旨趣，倘為司法院解釋
    或最高法院之判例，則應揭示該判解之字號或其內容，如依
    民事訴訟法第469 條第1 款至第5 款所列各款事由提起上訴
    者，其上訴狀或理由書應揭示合於該條款之事實；若小額訴
    訟程序上訴人之上訴狀或理由書未依上述方法為表明者，即
    難認已對原判決之違背法令有具體之指摘，其上訴自難認為
    合法。
三、經查，本件上訴人係對於小額訴訟程序之第一審判決提起上
    訴，就其上訴意旨所陳，原審判決已詳細說明認定事實與得
    心證之依據，且核其上訴理由，毫無表明該判決有何違背法
    令之具體內容暨依訴訟資料有何違背法令之具體事實，同時
    亦未揭示該違背法令之條項或其內容，自難認其已合法表明
    上訴理由。揆諸首開規定，自不得謂已合法表明上訴理由。
    從而本件上訴，難認合法，應予駁回。
三、本件第二審訴訟費用應依民事訴訟法第436 條之32第1 項準
    用第436 條之19條第1 項規定，確定其數額為新臺幣1500元
    ，應由上訴人負擔。
四、依民事訴訟法第436 條之32第2 項、第444 條第1 項前段、
    第95條、第78條、第436 條之32第1 項、第436 條之19第1
    項，裁定如主文。
中    華    民    國   100    年    9     月    15    日
                  民事第三庭  審判長法  官 陳財旺
                                    法  官 林錫凱
                                    法  官 吳金芳
以上正本係照原本作成。
本裁定不得抗告。
中    華    民    國   100    年    9     月    16    日
                                    書記官 湯景富